# 请教陈版主！！股权减持中的“送股”会计处理问题

提问人：会计lingzhu24lingzhu24 时间：2020-05-15 16:40:00
A公司（权益法）持股B上市公司，支付 1 亿购买 1000 万股，限售期内送股 10 送 10 ； 19 年持有 2000 万股，同年做减持1000 万股，由于送股按照《企业会计准则讲解 2010 》投资者股票股利不做账务处理，那么减持涉及到的企业所得税却考虑“送股”成本，比如按照 1 元面值，计入所得税成本；那么企业做减持时，减少的“长期股权投资”如何确定，如果按照企业所得税考虑送股成本，就会导致“长期股权投资”最后减少的账面价值换算的成本和前期不一致问题；
对于考虑“送股”的减持，应该如何会计处理，每次减持“长期股权投资”如何确定？

回答人：chenyiwei
在送股情况下，持股成本按比例摊薄。处置股权投资时计算应转出的投资成本时，应按摊薄后的每股持股成本计算。